臺灣桃園地方法院刑事判決　　　　　　　93年度訴字第2037號
　　公　訴　人　臺灣桃園地方法院檢察署檢察官
　　被　　　告　甲○○
上列被告因妨害自由等案件，經檢察官提起公訴（93年度偵續字
第30號），本院判決如下：
    主      文
甲○○被訴恐嚇危害安全罪部分無罪。
    理      由
壹、公訴意旨略以：緣乙○○所有門牌號碼桃園縣八德市○○街
    70號房屋，占有黃美香等所有坐落桃園縣八德市○○段第44
    1 號、第551 號土地，經黃美香等訴請乙○○拆屋還地，獲
    判決勝訴，甲○○因向地主黃美香購買前開土地，受黃美香
    委託處理該土地上房屋拆除事宜，而與乙○○迭有爭執。於
    民國91年12月2 日上午9 時30分許（起訴書誤載為92年），
    甲○○欲拆除重慶街72號建物時，乙○○因恐影響其70 號
    建物之安全而出面阻止，甲○○竟對乙○○恐嚇稱：「你這
    查某有夠鴨霸，一定要叫人將妳押走，順便做掉」等加害他
    人生命、自由之言詞，使乙○○心生畏懼，致生危害於安全
    等語。
貳、訊據被告堅決否認有何恐嚇危害安全犯行，辯稱：91年12月
    2 日並沒有與乙○○碰面講話，乙○○阻止拆屋時即打電話
    請警員到場處理，警察就將乙○○帶走，沒有對乙○○口出
    恐嚇之言詞等語。
參、本院判斷：
一、證據能力：
  (一)告訴人乙○○於警詢、偵查時所為之指訴，均係基於告訴人
    地位為之，而為被告以外之人於審判外之言詞陳述，依刑事
    訴訟法義159 條第1 項之規定，前述指述原則上不具證據能
    力。惟告訴人乙○○於本院94年4 月29日審理時，已基於證
    人地位，經合法具結，並賦予被告對質詰問機會之情形下為
    證述，則其前開基於告訴人地位所之指訴，即因其在本院作
    證，而取得證據能力。
  (二)證人彭庭英、丙○○於警詢之證述，為被告以外之人於審判
    外之言詞陳述，依刑事訴訟法第159 條第1 項規定，原則上
    不具證據能力。又檢察官偵查中傳訊彭庭英、丙○○作證時
    ，被告並未到庭而無機會對之為對質詰問，則證人彭庭英、
    丙○○於偵查中之證述，原則上亦不具證據能力。惟彭庭英
    、丙○○分別於94年4 月29日及94年6 月22日本院審理時，
    已基於證人地位、經合法具結、並在賦予被告對質詰問機會
    之情形下為證述，並經提示渠等在警偵詢之供述，則其2 人
    前開於警詢、偵查時所為證述，即因其等在本院之公判庭作
    證，而取得證據能力。
二、按犯罪事實應依證據認定之，無證據不得認定其犯罪事實。
    又不能證明被告犯罪者，應諭知無罪之判決，刑事訴訟法第
    154 條第2 項、第301 條第1 項分別定有明文。又事實之認
    定，應憑證據，如未能發現相當證據，或證據不足以證明，
    自不能以推測或擬制之方法，為裁判基礎（最高法院40年台
    上字第86號判例參照）。且認定犯罪事實所憑之證據，雖不
    以直接證據為限，間接證據亦包括在內，然而無論直接證據
    或間接證據，其為訴訟上之證明，須於通常一般之人均不致
    有所懷疑，而得確信其為真實之程度者，始得據為有罪之認
    定，倘其證明尚未達到此一程度，而有合理之懷疑存在而無
    從使事實審法院得有罪之確信時，即應由法院為諭知被告無
    罪之判決（最高法院76年台上字第4986號判例參照）。
三、公訴人認被告涉有前開犯嫌，係以告訴人乙○○於警詢、偵
    查中之指述，及證人即在場見聞上開事實之彭廷英、丙○○
    於警詢、偵查中之證詞，以為論據。經查：
  (一)91年12月2 日甲○○僱請怪手欲拆除桃園縣八德市○○街72
    號房屋時，遭乙○○出面阻止，甲○○請管區警員到場處理
    後，乙○○與甲○○爭執中，甲○○有對乙○○稱：「妳這
    個女人有夠鴨霸，一定要叫人將妳押走，順便作掉。」等語
    ，乙○○並被警員帶回派出所等情，業據證人即告訴人乙○○證述在卷，且與證人即在場聽聞之彭庭英、丙○○證述被
    告確有為上開言詞等語相符。是91年12月2 日甲○○與乙○○爭執中，確有為上開言詞堪予認定。
  (二)惟按刑法第305 條之恐嚇危害安全罪，係以行為人以加害生
    命、身體、自由、名譽、財產之事恐嚇他人為其要件，且須
    有惡害通知，始足當之。本案被告甲○○固於前開時、地曾
    為「妳這個女人有夠鴨霸，要叫人將妳押走，順便作掉。」
    之言詞，然據證人乙○○於本院證述之情況：「不記得被告
    口氣是否很兇，但是警察就站在旁邊，他就對著我的面跟警
    察說，這個查某押霸，把她押走，順便作掉」、「拆房子的
    時候警察不在，是我不讓他碰到70號，因為我怕會把這個牆
    壁弄龜裂，就和甲○○爭執，結果甲○○就去叫警察過來，
    警察來了，甲○○就跟警察說：「這個女人，這麼鴨霸，把
    他押走，順便作掉。」、「是警察把我帶去派出所的，警察
    也說『地又不是我的，妳這個女人這麼鴨霸』，警察就叫我
    跟他去派出所，沒有給我上手銬」等語（詳本院94年4 月29
    日審理筆錄），可知被告當時之真意，應是要求到場處理之
    警員將告訴人乙○○帶走，以免妨礙拆屋之進行，並非以加
    害生命、身體自由之旨通知告訴人，使告訴人生畏怖心為目
    的。
  (三)再按所謂惡害通知，係指明確而具體加害上述各種法益之意
    思表示，且客觀上一般人認為足以構成威脅，致接受意思表
    示者之生活狀態陷於危險不安之境，始屬相當；若僅以接受
    意思表示之一方之主觀感受為準，即有悖於法律之安定性，
    使國民無所適從。告訴人於本院審理中雖稱聽到被告上述言
    語，會「害怕」，惟查告訴人阻止被告施工，被告找來警員
    處理，而為上述言語相應，告訴人經警員帶回派出所後，又
    自行跑回工地現場再阻止施工，被告乃再通知警員處理，事
    後告訴人亦經常到被告之工地附近查看並照相等情，為乙○○所自承在卷，顯見告訴人並未因被告之上開言詞而生畏怖
    之心。
四、綜上所述，被告固出言告訴人所指稱之語，然僅因告訴人阻
    止拆屋之施工，而請求員警處理之語，主觀上並無加惡害之
    意，且告訴人事後仍常至被告工地對被告拍照，亦顯然毫不
    畏怖，無從論以被告有何恐嚇舉止，自不能繩以該罪名，此
    外復查無其他積極證據足證其有公訴人所指犯行，不能證明
    犯罪，揆諸首揭說明，應為被告無罪判決之諭知，以期適法
    。
五、據上論斷，應依刑事訴訟法第301條第1項，判決如主文。
本案經檢察官張尹敏到庭執行職務
中　　華　　民　　國  　94  　年　　7　 　月　   6　　日
                        臺灣桃園地方法院刑事第六庭
                                審判長法  官  林孟宜
                                      法  官  錢建榮
                                      法  官  蔡寶樺
以上正本證明與原本無異。
如不服本判決，應於判決送達後10日內向本院提出上訴狀（應附
繕本），上訴於臺灣高等法院。
　　　　　　　　　　　　        　　　書記官　王泰元
中　　華　　民　　國　94　年　　7 　　月       6　　日
